臺灣桃園地方法院刑事判決
110年度訴字第1454號
公  訴  人  臺灣桃園地方檢察署檢察官 
被      告  張啓翔


選任辯護人  李安傑律師
            陳志峯律師
被      告  詹前洲


上列被告因違反廢棄物清理法案件，經檢察官提起公訴（110年
度偵字第6417號），本院判決如下：
    主  文
張啓翔共同犯廢棄物清理法第四十六條第四款前段之非法貯存、
清除、處理廢棄物罪，處有期徒刑陸月，如易科罰金，以新臺幣
壹仟元折算壹日。未扣案之犯罪所得新臺幣貳萬元沒收，於全部
或一部不能沒收或不宜執行沒收時，追徵其價額。
詹前洲共同犯廢棄物清理法第四十六條第四款前段之非法貯存、
清除、處理廢棄物罪，處有期徒刑陸月，如易科罰金，以新臺幣
壹仟元折算壹日。
    事  實
張啓翔、詹前洲均明知未依廢棄物清理法第41條第1項規定領有
廢棄物清除、處理許可文件，不得從事廢棄物貯存、清除、處理
；詹前洲亦明知未經主管機關許可，不得提供土地堆置廢棄物，
詎詹前洲基於非法提供土地堆置廢棄物之犯意，而與張啓翔共同
基於非法貯存、清除、處理廢棄物之犯意聯絡，於民國109年9月
間，約定由張啟翔以新臺幣2萬元之代價，受詹前洲委託而拆除
詹前洲位於桃園市○○區○○段000地號土地（下稱本案土地）上房
屋之裝潢，並清運拆除房屋裝潢所產生廢木材混合物之一般事業
廢棄物（下稱本案廢棄物），詹前洲並同意提供其共有之本案土
地，作為張啓翔傾倒、堆置本案廢棄物之用；張啟翔即自109年1
0月初至同年月10日止之期間內，陸續以車牌號碼0000-00號自用
小貨車載運本案廢棄物至本案土地上傾倒、堆置，並於同年月10
日某時在本案土地上燃燒本案廢棄物，以此方式貯存、清除及處
理廢棄物。嗣於109年10月10日下午4時許，警方據報案前往現場
並通知桃園市政府環境保護局人員到場稽查，始悉上情。
    理  由
一、認定犯罪事實所憑之證據及理由
    訊據被告張啓翔、詹前洲固均坦承被告張啓翔受被告詹前洲
    委託拆除房屋裝潢並載運廢木材混合物之事實，惟被告張啓
    翔矢口否認有何非法貯存清除處理廢棄物之犯行，辯稱：我
    只是將廢木材暫時放置，已有聯絡清運公司來處理，且廢木
    材會燃燒是因我丟菸蒂，不小心燒起來云云。辯護人則為其
    辯護稱：被告張啓翔是暫時放置廢木材，此暫時堆置行為不
    受廢棄物清理法規範；且被告張啓翔僅係受託拆除舊裝潢，
    之後將拆除後之廢木材集中，同時連絡合法清運廠商為終局
    處理，但是因菸蒂失火導致廢木材燃燒，被告張啓翔主觀上
    無違反廢棄物清理法之犯意云云。被告詹前洲矢口否認有何
    非法貯存清除處理廢棄物及非法提供土地堆置廢棄物之犯行
    ，被告詹前洲辯稱：我是請被告張啓翔將廢木材直接載走，
    但不知道被告張啓翔要載廢木材去何處云云。經查：
　　㈠被告詹前洲、張啟翔共同非法貯存、清除、處理廢棄物部
      分：
　　　⒈被告張啟翔未領有廢棄物清除處理許可文件，業據被告
        張啟翔坦認在卷（見臺灣桃園地方檢察署110年度偵字
        第6417號【下稱偵卷】第145頁），被告詹前洲亦不否
        認其未領有廢棄物清除處理許可文件；又被告詹前洲於
        109年9月間某日與被告張啓翔約定，由被告張啓翔以2
        萬元之代價拆除被告詹前洲房屋裝潢，嗣被告張啓翔於
        109年10月初至同年月10日止之期間內，將拆除被告詹
        前洲房屋裝潢所產生之廢木材混合物，以車牌號碼0000
        -00號自用小貨車載運至桃園市○○區○○段000地號土地（
        下稱本案土地）上傾倒、堆置；而本案土地上遭傾倒、
        堆置之廢木材混合物，體積為1485立方公尺，係屬一般
        事業廢棄物等情，業據被告張啓翔於警詢、偵訊及本院
        準備程序及審理時供承屬實（見偵卷第7至11、143至14
        8頁；本院110年度訴字第1454號卷【下稱本院卷】第83
        至84、166至167頁），被告詹前洲於偵訊時供陳在卷（
        見偵卷第146頁），且經證人即桃園市政府警察局環境
        保護局約僱助理廖秋涵、桃園市政府警察局大園分局新
        坡派出所警員龔修毅於本院審理時證述明確（見本院卷
        第130至145頁），並有現場照片（見偵卷第31至34、39
        至41頁）、桃園市政府環境保護局環境稽查工作紀錄表
        （見偵卷第29至30頁）、桃園市政府環境保護局110年3
        月31日桃環稽字第1100025030號函（見偵卷第139頁）
        在卷可稽，是此部分事實，首堪認定。
　　　⒉被告張啓翔放火燃燒其載運至本案土地傾倒、堆置之廢
        木材混合物：
　　　　⑴證人廖秋涵於本院審理時證稱：當天是收到警方通報
          ，我到現場後，消防隊跟警察已經在現場，消防隊在
          滅火，警方在詢問被告張啓翔，現場還有在焚燒廢木
          材；我有詢問被告張啓翔是否為他燒的，東西是從哪
          裡來的，被告張啓翔說幫地主拆裝潢，有收取費用，
          然後是就地把木材焚燒；被告張啓翔說木材是他直接
          放火燒；該拆除裝潢地點距離案發火災地點，大概是
          從法官位置後面的牆到門口距離的兩、三倍長；當天
          在現場看到的廢棄木柴數量，如以車牌號碼0000-00
          貨車來載運，應該要很多車次；消防隊直到20時32分
          左右才撲滅完畢，就是我在稽查紀錄表上記載的時間
          等語（見本院卷第130至137頁）。
　　　　⑵證人龔修毅於本院審理時證稱：當天接獲110報案，到
          現場是下午4點多，在紅坡魚池觀音區大湖段792號土
          地有焚燒廢棄物，我到現場後，被告張啓翔已經在現
          場，我另外通知消防局、清潔隊和環保局到場；我問
          被告張啓翔現場廢棄物如何而來，被告張啓翔說是旁
          邊那一棟廢棄房屋的裝潢板材，該廢棄房屋與本案火
          災發生地距離大約50公尺左右；現場每一塊木板都很
          厚，不太可能一點點煙灰就造成起火燃燒，而且起火
          燃燒後被告張啓翔也沒有第一時間做處理，依我的經
          驗，我認為這是人為的；消防隊下午5點多到場，然
          後到晚上8 點半才滅火完成，因為底下有很多木塊疊
          起來的地方藏在底下悶燒，從外面澆水上去是沒有辦
          法熄滅的，底下還是在冒煙等語（見本院卷第138至1
          45頁）。
　　　　⑶證人廖秋涵已明確證稱被告張啓翔在現場自承放火燃
          燒廢木材混合物，核與證人龔修毅所述其到達現場時
          ，被告張啟翔已在場，且本案土地上廢木材已在燃燒
          ，依現場火勢情形，應係人為所致等情相符。再參以
          本案土地上燃燒之廢木材混合物，係集中放置在一處
          露天燃燒，且火勢極大，此有現場照片在卷可佐（見
          偵卷第39至41頁），顯見被告張啓翔係為圖便利露天
          燃燒，同時避免火勢任意延燒而釀災所為。綜合上情
          ，依現場廢木材放置位置及火勢燃燒情形，足認前揭
          證人廖秋涵、龔修毅所證情節徵而可信，被告張啓翔
          放火燃燒廢木材混合物等情，堪可認定。
　　　　⑷被告張啓翔及辯護人雖辯稱：廢木材遭被告張啓翔點
          燃係因掉落菸蒂，不小心造成火災云云。惟查，本案
          土地上堆放及燃燒後之廢木材混合物，經丈量體積為
          1485立方公尺（長55公尺、寬27公尺、高1公尺），
          有桃園市政府環境保護局環境稽查工作紀錄表附卷可
          憑（見偵卷第30頁），現場火勢極大，亦有現場照片
          在卷可查（見偵卷第39至41頁），證人廖秋涵、龔修
          毅亦於本院審理時均證述消防員耗時約3個多小時始
          滅火完畢等節（見本院卷第132、141至142頁），足
          見現場火勢具有相當規模。而被告啓翔在現場見此火
          勢，竟未立即通報消防局派員前往滅火，直到證人龔
          修毅到場後，始由證人龔修毅通知消防局，實與一般
          人不小心引發火災致火勢持續燃燒時會立刻通報消防
          局救災之常情相違。又證人龔修毅於本院審理時證稱
          ：被告張啓翔在現場沒有向其提及因點菸不小心點燃
          等語（見本院卷第143頁），被告張啓翔及辯護人固
          以被告張啓翔警詢筆錄之記載質疑證人龔修毅此部分
          證述有記憶錯誤之情形，然觀諸被告張啓翔警詢筆錄
          所載內容，證人龔修毅係於「109年11月6日」對被告
          張啓翔製作警詢筆錄時，詢問被告張啓翔以何方式燃
          燒焚化廢木材，被告張啓翔則答稱：我是在抽菸不小
          心點著的，未蓄意焚化該廢木材混合物等語（見偵卷
          第8頁），惟證人龔修毅上開證述內容係針對「109年
          10月10」在案發現場時，被告張啓翔沒有向其表示不
          小心點燃廢木材等情，並非證稱警詢時未聽聞被告張
          啟翔所述不小心點燃廢木材等節，辯護人此部分所質
          ，應屬無稽。從而，被告及辯護人此部分辯解，顯不
          足採。
　　　⒊被告詹前洲與被告張啟翔具有非法貯存、清除及處理廢
        棄物之犯意聯絡：
　　　　⑴被告張啓翔明知將廢木材混合物載運至他處傾倒、堆
          置及露天燃燒，將破壞環境衛生及危害國民健康，仍
          執意為之，其主觀上自有非法貯存、清除及處理廢棄
          物之犯意甚明。
　　　　⑵被告詹前洲明知被告張啓翔未領有廢物物清除處理許
          可文件，其等仍謀議將拆除被告詹前洲房屋裝潢後所
          生廢棄物，載運至被告詹前洲所有之土地上傾倒、堆
          置等情，業據被告詹前洲於偵訊時供稱：我知道被告
          張啓翔沒有廢棄物清除許可文件，想說從小一起長大
          ，他剛關出來，有工作就給他等語（見偵卷第147頁
          ），證人即同案被告張啓翔於偵訊時證稱：我在桃園
          市○○區○○段000地號堆置廢木材混合物之前，有跟被
          告詹前洲講，他有同意，他看我沒工作，請我加減賺
          等語明確（見偵卷第145至146頁），顯然被告詹前洲
          知悉被告張啓翔運往本案廢棄物之地點，且同意被告
          張啓翔在該處傾倒、堆置廢棄物，足認被告2人間主
          觀上具有非法貯存、清除廢棄物之犯意聯絡無訛。又
          被告張啓翔係在被告詹前洲所有之土地上燃燒廢棄物
          ，若非得被告詹前洲授意，被告張啓翔當不致任意以
          露天燃燒方式處理該等廢棄物，況被告詹前洲既委託
          被告張啓翔拆除房屋裝潢及後續事宜，包含拆除裝潢
          後所生廢木材之清運處理，自為被告詹前洲可預見之
          範圍，應認被告詹前洲與被告張啟翔就非法處理廢棄
          物部分同有犯意聯絡。
　　　⒋按廢棄物清理法第46條第4款所規定之犯罪構成要件行為
        ，計有「貯存」、「清除」及「處理」三者，「貯存」
        指事業廢棄物於清除、處理前，放置於特定地點或貯存
        容器、設施內之行為，「清除」指事業廢棄物之收集、
        運輸行為，「處理」指下列行為：1.中間處理：指事業
        廢棄物在最終處置或再利用前，以物理、化學、生物、
        「熱處理」或其他處理方法，改變其物理、化學、生物
        特性或成分，達成分離、減積、去毒、固化或穩定之行
        為。2.最終處置：指衛生掩埋、封閉掩埋、安定掩埋或
        海洋棄置事業廢棄物之行為。3.再利用：指事業產生之
        事業廢棄物自行、販賣、轉讓或委託做為原料、材料、
        燃料、填土或其他經中央目的事業主管機關認定之用途
        行為，並應符合其規定者，事業廢棄物貯存清除處理方
        法及設施標準第2條第1、2、3款定有明文（最高法院11
        0年度台上字第2198號判決意旨參照）。查被告張啟翔
        於109年10月初起至同年月10日止之期間內，陸續將拆
        除被告詹前洲房屋裝潢後所產生之本案廢棄物，以自用
        小貨車載運至本案土地上傾倒、放置，已符合廢棄物清
        理法所規定之「貯存」、「清除」行為；被告張啟翔於
        109年10月10日在本案土地上露天燃燒廢棄物，已該當
        廢棄物清理法所規定之「處理」行為。
　　　⒌另按廢棄物清理法第46條第4款之未領有許可文件清理廢
        棄物罪，其犯罪主體，不以廢棄物清理業者為限，只要
        未依第41條第1項規定領有廢棄物清除、處理許可文件
        ，而從事貯存、清除、處理廢棄物，即為該當。（最高
        法院109年度台上大字第3338號裁定意旨參照）。被告2
        人雖為自然人，亦非廢棄物清理業者，然其等既未領有
        廢棄物清除許可文件，而謀議分工從事廢棄物貯存、清
        除及處理行為，亦為廢棄物清理法第46條第4款之犯罪
        主體。
　　　⒍被告張啓翔及辯護人雖辯稱：其僅是將廢木材暫時放置
        本案土地上，已聯絡清運公司來處理云云。然查，被告
        張啓翔就暫時放置廢木材之時間，先於本院準備程序時
        供稱：我只是要暫時放1、2個小時就要載走等語（見本
        院卷第83頁），嗣於本院審理時以證人身分作證時改稱
        ：打算放3至5天等語（見本院卷第151頁），所述前後
        不一，已難遽信；又被告張啓翔自陳：我載很多趟車次
        的廢棄裝潢到本案土地上等語（見本院卷第167頁），
        依現場照片亦可見廢木材混合物體積龐大，業如前述，
        若被告張啓翔所述暫時放置之辯詞屬實，現場廢木材混
        合物體積及數量應當不會如此龐大，顯見本案廢棄物並
        非僅係暫時放置在該處，而係被告張啓翔於一定期間內
        陸續載運廢木材至本案土地傾倒、堆置，並等待後續處
        理；況且，被告張啓翔自偵查階段迄本案辯論終結前，
        始終未能提出合法清運業者之相關資料供本院調查，再
        酌以證人廖秋涵、龔修毅均於本院審理時證述被告張啓
        翔於查獲當日並未稱要等候清運公司清理等語（見本院
        卷第133、140至141頁），益徵被告張啓翔所述有接洽
        合法清運業者清除本案廢棄物之辯解，核屬臨訟卸責之
        詞。是被告張啓翔此部分所辯，自非可採。
　　㈡被告詹前洲非法提供土地堆置廢棄物部分：
　　　⒈被告詹前洲未經主管機關許可，提供其共有之本案土地
        作為堆置廢棄物之用途等情，業據被告詹前洲於偵訊時
        供稱：我有同意被告張啓翔將廢木材堆在桃園市○○區○○
        段000地號土地上等語（見偵卷第147頁），核與證人即
        同案被告張啓翔於偵訊時證稱：我在桃園市○○區○○段00
        0地號堆置廢木材混合物之前，有跟被告詹前洲講，他
        有同意等語相符（見偵卷第145至146頁），並有土地登
        記公務用謄本在卷可參（見本院卷第43至63頁），故被
        告詹前洲非法提供土地堆置廢棄物之事實，堪以認定。
　　　⒉按廢棄物清理法第46條第3款所稱「未經主管機關許可，
        提供土地回填、堆置廢棄物」，依其文義以觀，固係以
        提供土地者為處罰對象，然該條款所欲規範者應在於未
        經主管機關許可，提供土地、回填堆置廢棄物之行為，
        而非側重於土地為何人所有、是否有權使用，亦不問提
        供土地係供自己或他人堆置廢棄物。是凡以自己所有之
        土地，或有權使用（如借用、租用等）、無權占用之他
        人土地，以供自己或他人堆置廢棄物之行為，均有上開
        條款之適用，非謂該條款僅規定處罰提供自己之土地供
        他人堆置廢棄物而言，否則任意提供非屬自己或無權使
        用之土地供自己或他人堆置廢棄物，造成污染，卻無法
        處罰，顯失衡平，當非該法為改善環境衛生，維護國民
        健康之立法目的（最高法院95年度台上字第3325號、10
        7年度台上字第66號判決意旨參照）。查被告詹前洲未
        經主管機關許可，提供其所有之本案土地供自己及被告
        張啓翔堆置廢棄物，依上開說明，自有廢棄物清理法第
        46條第3款規定之適用。
　　　⒊證人即同案被告張啓翔於本院審理時雖證稱：其有向被
        告詹前洲說暫放一下，且會請合法公司處理云云（見本
        院卷第147、151頁）。惟被告張啓翔所述暫時放置廢棄
        物及委由合法清運業者處理等節，業經本院認定不可採
        信，已如前述，是被告張啓翔此部分證述內容，無足採
        為有利於被告詹前洲之認定。
　　㈢綜上所述，被告2人所辯係屬犯後卸責之詞，不足採信。本
      案事證明確，被告2人上開犯行堪以認定，應依法論科。
二、論罪科刑
　　㈠核被告詹前洲所為，係犯廢棄物清理法第46條第3款之非法
      提供土地堆置廢棄物罪及同條第4款前段之非法貯存清除
      處理廢棄物罪；被告張啓翔所為，係犯廢棄物清理法第46
      條第4款前段之非法貯存清除處理廢棄物罪。至起訴書雖
      漏未引用廢棄物清理法第46條第4款之非法「貯存」廢棄
      物罪，惟犯罪事實欄已載明此部分之事實，並經公訴檢察
      官當庭補充論罪法條，本院自應予以審理，附此敘明。
　　㈡被告2人所犯廢棄物清理法第46條第4款之非法清理廢棄物
      罪，其罪質本即具反覆、延續實施行為之特性，被告2人
      均係基於單一犯意，自109年10月初起至同年月10日遭桃
      園市政府環境保護局查獲止，於密切接近時間內，反覆從
      事廢棄物之貯存清除處理行為，侵害同一環境保護之社會
      法益，為集合犯，應論以包括一罪。
　　㈢被告詹前洲係以一行為同時觸犯廢棄物清理法第46條第3款
      之非法提供土地堆置廢棄物罪及同條第4款之非法貯存清
      除處理廢棄物罪，為想像競合犯，應從一重依廢棄物清理
      法第46條第4款之非法貯存清除處理廢棄物罪處斷。
　　㈣被告詹前洲、張啟翔間就上開非法貯存清除處理廢棄物犯
      行，有犯意聯絡與行為分擔，為共同正犯。
　　㈤被告張啓翔前因違反槍砲彈藥刀械管制條例案件，經本院
      以99年度訴字第875號判決處有期徒刑6年8月，併科罰金1
      5萬元，上訴後，經臺灣高等法院以100年度上訴字第491
      號判決駁回上訴確定，於108年1月25日縮短刑期執行完畢
      ；被告詹前洲前因妨害自由案件，經本院以105年度訴字
      第508號判決處有期徒刑6月，上訴後，經臺灣高等法院以
      106年度上訴字第1307號判決駁回上訴確定，於106年11月
      14日易科罰金執行完畢等情，有臺灣高等法院被告前案紀
      錄表在卷可佐，是被告2人受有期徒刑之執行完畢後，5年
      以內故意再犯本案有期徒刑以上之罪，均為累犯。惟依司
      法院釋字第775號解釋意旨，為避免發生罪刑不相當之情
      形，法院就個案應裁量是否加重最低本刑，本院審酌被告
      2人構成累犯之前案與本案之犯罪類型、行為態樣及法益
      侵害，均不相同，難認被告2人有何特別惡性或對刑罰反
      應力薄弱之情形，若依累犯規定加重其刑，即與罪刑相當
      原則有違，爰均不予依刑法第47條第1項規定加重其刑。
　　㈥按犯罪之情狀顯可憫恕，認科以最低度刑仍嫌過重者，得
      酌量減輕其刑，刑法第59條定有明文。另廢棄物清理法第
      46條第4款前段之非法貯存清除處理廢棄物罪，其法定最
      低本刑為1年以上有期徒刑，然同為非法貯存清除處理廢
      棄物犯行之人，其原因動機不一，犯罪情節未必盡同，所
      造成危害社會之程度自屬有異，法律科處此類犯罪，所設
      之法定最低本刑卻同為1年以上有期徒刑，不可謂不重，
      於此情形，倘依其情狀處以適當徒刑，即足以懲儆，並可
      達防衛社會之目的者，自非不可依客觀之犯行與主觀之惡
      性二者加以考量其情狀，是否有可憫恕之處，適用刑法第
      59條之規定酌量減輕其刑，期使個案裁判之量刑，能斟酌
      至當，符合比例原則。經查，被告2人所貯存、清除及處
      理者，乃係廢木材混合物，究其本案所為，與任意棄置、
      處理垃圾、動物屍體等足以污染環境衛生之一般廢棄物，
      及具有毒性、危險性，且濃度或數量足以影響人體健康或
      污染環境之有害事業廢棄物相較，對環境污染之危害性尚
      非嚴重，衡以被告2人已委託合法業者清除現場堆置之廢
      棄物，有桃園市政府環境保護局110年9月13日桃環稽字第
      1100077459號函暨所附環境稽查工作紀錄表及現場照片附
      卷可參（見本院110年度審訴字第812號卷第59至63頁），
      核與一般違反本罪情節之惡性有別。本院衡酌被告2人上
      開客觀犯行及主觀惡性等情狀，認被告2人犯罪之情狀顯
      可憫恕，科以最低度刑仍嫌過重，爰均依刑法59條規定酌
      減其刑。
　　㈦爰以行為人之責任為基礎，審酌被告詹前洲未經主管機關
      許可，提供土地供人堆置廢棄物，被告詹前洲、張啟翔未
      依規定取得許可文件，違法從事廢棄物之貯存、清除及處
      理，漠視政府對環境保護之政策宣導，破壞主管機關對於
      廢棄物之監督管理，影響環境衛生，所為應予非難；兼衡
      被告2人犯後否認犯行之態度，併參以被告2人所堆置之廢
      木材混合物達1485立方公尺，體積非微，及其等遭查獲後
      已委託合法清運業者將現場廢棄物清除完畢，業如前述，
      犯罪所生損害尚非重大；衡酌被告2人犯罪之動機、目的
      、手段、素行、行為分工及參與程度、獲利情形；並考量
      被告2人自陳之智識程度及生活狀況等一切情狀，分別量
      處如主文所示之刑，並諭知易科罰金之折算標準，以示懲
      儆。
三、沒收
　　㈠被告張啓翔駕駛用以載運廢棄物之車牌號碼0000-00號自用
      小貨車，並非其所有，此有車輛詳細資料報表附卷可參（
      見偵卷第171頁），爰不予宣告沒收或追徵。
　　㈡被告張啓翔清理本案廢棄物而獲得之報酬2萬元，屬於本案
      犯罪所得，未扣案，應依刑法第38條之1第1項前段、第3
      項規定宣告沒收，於全部或一部不能沒收或不宜執行沒收
      時，追徵其價額。
據上論斷，應依刑事訴訟法第299條第1項前段，判決如主文。
本案經檢察官陳師敏提起公訴，檢察官劉倍到庭執行職務。
中　　華　　民　　國　　111 　年　　7 　　月　　13　　日
           　　　 刑事第十八庭  審判長法官  陳囿辰

                                      法官  姚懿珊

                                      法官　羅文鴻
以上正本證明與原本無異。
如不服本判決應於收受判決後20日內向本院提出上訴書狀，並應
敘述具體理由。其未敘述上訴理由者，應於上訴期間屆滿後20日
內向本院補提理由書(均須按他造當事人之人數附繕本)「切勿逕
送上級法院」。 
　　　　　　　　　　　　　　      　書記官　林佳穎
中　　華　　民　　國　　111 　年　　7 　　月　　13　　日
附錄本案論罪科刑法條：
廢棄物清理法第46條
有下列情形之一者，處1年以上5年以下有期徒刑，得併科新臺幣
1千5百萬元以下罰金：
一、任意棄置有害事業廢棄物。
二、事業負責人或相關人員未依本法規定之方式貯存、清除、處
    理或再利用廢棄物，致污染環境。
三、未經主管機關許可，提供土地回填、堆置廢棄物。
四、未依第41條第1項規定領有廢棄物清除、處理許可文件，從
    事廢棄物貯存、清除、處理，或未依廢棄物清除、處理許可
    文件內容貯存、清除、處理廢棄物。
五、執行機關之人員委託未取得許可文件之業者，清除、處理一
    般廢棄物者；或明知受託人非法清除、處理而仍委託。
六、公民營廢棄物處理機構負責人或相關人員、或執行機關之人
    員未處理廢棄物，開具虛偽證明。